【裁判字號】    97,易,433
【裁判日期】    970731
【裁判案由】    竊盜
【裁判全文】
臺灣屏東地方法院刑事判決               97年度易字第433號
公  訴  人  臺灣屏東地方法院檢察署檢察官
被      告  甲○○
上列被告因竊盜案件，經檢察官提起公訴（97年度偵字第7 號）
，茲因被告就被訴事實為有罪之陳述，經告知簡式審判程序意旨
並聽取公訴人及被告之意見後，本院裁定依簡式審判程序審理，
判決如下：
    主  文
甲○○竊盜，累犯，處有期徒刑捌月。
    事  實
一、甲○○有多次犯罪經法院判刑確定之紀錄，最近一次經有期
    徒刑執行完畢情形如下：
  (一)民國79年間因煙毒案件2 件，分別經臺灣高雄地方法院78年
    度訴字第1534號判處有期徒刑4 年6 月，褫奪公權3 年；及
    經臺灣高等法院臺南分院79年度上訴字第70號判處有期徒刑
    3 年、褫奪公權3 年。次第確定後，經臺灣高等法院臺南分
    院以79年度聲字第224 號裁定應執行刑有期徒刑6 年6 月，
    褫奪公權3 年確定，於79年2 月12日入監執行，82年7 月3
    日縮刑假釋出監。
  (二)嗣前開假釋期間內又因：(1)83年間犯煙毒、違反麻醉藥品管
    理條例案件，經臺灣高等法院高雄分院以83年度上訴字第19
    41號依序判處有期徒刑3 年6 月，褫奪公權3 年、有期徒刑
    6 月，應執行有期徒刑3 年10月，褫奪公權3 年確定；(2)83
    年間犯過失傷害案件，經本院83年度交易字第130 號判處有
    期徒刑3 月確定；(3)85年間因竊盜案件，經本院85年度易字
    第2401號判處有期徒刑4 月確定；三案連同前揭(一)所示假釋
    經撤銷案件所餘殘刑2 年5 月10日接續執行，於84年1 月6
    日入監執行，87年8 月7 日縮刑假釋出監。
  (三)惟假釋期間又犯竊盜罪，經臺灣高等法院高雄分院以89年度
    上易字第1774號判處拘役30日確定，乃前開假釋再經撤銷，
    所餘殘刑有期徒刑3 年23日則於88年12月31日入監執行，91
    年11月22日期滿出監執行完畢。
二、詎其經前開有期徒刑執行完畢後5 年內，仍不知悔悟，復基
    於意圖為自己不法所有之竊盜犯意，於96年11月3 日晚間9
    時15分許，駕駛機車至屏東縣枋寮鄉○○村○○路114 號，
    乙○○經營之冷飲攤，利用無人看管之際，徒手竊取該攤位
    抽屜內放置之零錢新臺幣（下同）500 元得手，旋為乙○○
    即時發現報警而查獲。
三、案經屏東縣警察局枋寮分局報告臺灣屏東地方法院檢察署檢
    察官偵查起訴。
    理  由
一、前揭犯罪事實，業據被告甲○○於本院審理時自白不諱，並
    經證人即被害人乙○○於警詢中陳述綦詳，復有扣押物品目
    錄表、查獲及採證照片14幀在卷可稽，被告甲○○自白竊盜
    犯行，堪認與事實相符。本件被告犯罪事證已臻明確，應依
    法論科。
二、核被告甲○○所為，係犯刑法第320 條第1 項普通竊盜罪。
    其前因案經有期徒刑執行完畢情形如下：(一)民國79年間因煙
    毒案件2 件，分別經臺灣高雄地方法院78年度訴字第1534號
    判處有期徒刑4 年6 月，褫奪公權3 年；及經臺灣高等法院
    臺南分院79年度上訴字第70號判處有期徒刑3 年褫奪公權3
    年。次第確定後，經臺灣高等法院臺南分院以79年度聲字第
    224 號裁定應執行刑有期徒刑6 年6 月，褫奪公權3 年確定
    ，於79年2 月12日入監執行，82年7 月3 日縮刑假釋出監。
    (二)嗣前開假釋期間內又因：(1)83年間犯煙毒、違反麻醉藥品
    管理條例案件，經臺灣高等法院高雄分院以83年度上訴字第
    1941號依序判處有期徒刑3 年6 月，褫奪公權3 年、有期徒
    刑6 月，應執行有期徒刑3 年10月，褫奪公權3 年確定；(2)
    83年間犯過失傷害案件，經本院83年度交易字第130 號判處
    有期徒刑3 月確定；(3)85年間因竊盜案件，經本院85年度易
    字第2401號判處有期徒刑4 月確定；三案連同前揭(一)所示假
    釋經撤銷案件所餘殘刑2 年5 月10日接續執行，於84年1 月
    6 日入監執行，87年8 月7 日縮刑假釋出監。(三)惟假釋期間
    又犯竊盜罪，經臺灣高等法院高雄分院以89年度上易字第17
    74號判處拘役30日確定，乃前開假釋再經撤銷，所餘殘刑有
    期徒刑3 年23日，於88年12月31日入監執行，91年11月22日
    期滿出監執行完畢，有臺灣高等法院被告前案紀錄表、臺灣
    屏東地方法院檢察署刑案資料查註紀錄表各1 份及判決書3
    份在卷可按，係經有期徒刑之執行完畢，5 年內再因故意而
    犯有期徒刑以上之本罪，為累犯，應加重其刑。
三、爰審酌被告甲○○之年齡、品行、智識能力、犯罪動機、手
    段、情狀、所得財物之數額、對於法益所生侵害之程度，其
    為52年10月26日出生、受有國小畢業教育程度、無業之人，
    業於本院審理時自陳在卷，本件犯罪時年44歲，除前開構成
    累犯要件部分已如前述，不再重複評價者外，尚有多筆因竊
    盜、毒品犯罪而經法院判刑確定之紀錄，有臺灣高等法院被
    告前案紀錄表及臺灣屏東地方法院檢察署刑案資料查註紀錄
    表各1 份在卷可按，素行不良，多年間屢犯竊盜罪經查獲而
    再犯，顯係守法觀念薄弱之人，亟待矯治，並考量其此次犯
    罪趁人不注意之際而竊取店家零錢之手段，竊得財物之價值
    ，對於社會治安所生危害之程度，及其犯罪後於本院審理時
    ，尚知坦認犯行，犯後態度尚可等一切情狀，量處如主文所
    示之刑，以資懲儆。
據上論斷，應依刑事訴訟法第273 條之1 第1 項、第299 條第1
項前段，刑法第320 條第1 項、第47條第1 項，刑法施行法第1
條之1 ，判決如主文。
本案經檢察官許英輝到庭執行職務
中    華    民    國    97    年    7     月    31    日
                    刑事第二庭  法  官  陳松檀
以上正本證明與原本無異。
如不服本判決應於收受本判決送達後10日內向本院提出上訴書狀
，其未敘述上訴理由者，並得於提起上訴後10日內向本院補提理
由書狀（均須按他造當事人之人數附繕本）「切勿逕送上級法院
」
中    華    民    國    97    年    7     月    31    日
                                書記官  林祥玉
附錄本判決論罪之法條：
中華民國刑法第320 條
意圖為自己或第三人不法之所有，而竊取他人之動產者，為竊盜
罪，處五年以下有期徒刑、拘役或五百元以下罰金。
意圖為自己或第三人不法之利益，而竊佔他人之不動產者，依前
項之規定處斷。
前二項之未遂犯罰之。


司法院資訊處製作；財團法人民間司法改革基金會備份。
